【裁判字號】    97,上易,242
【裁判日期】    970731
【裁判案由】    詐欺
【裁判全文】
臺灣高等法院臺南分院刑事判決         97年度上易字第242號
上  訴  人  臺灣雲林地方法院檢察署檢察官
被      告  己○○
上列上訴人因被告詐欺案件，不服臺灣雲林地方法院97年度易字
第23號中華民國97年3月11日第一審簡式判決（起訴案號：臺灣
雲林地方法院檢察署96年度偵字第1430號，及以97年度偵字第
2890 號移送併辦），提起上訴，本院判決如下：
    主  文
原判決撤銷。
己○○連續犯詐欺取財罪，處有期徒刑陸月，如易科罰金，以銀
元參佰元即新臺幣玖佰元折算壹日，減為有期徒刑參月，如易科
罰金，以銀元參佰元即新臺幣玖佰元折算壹日；又犯如附表一所
示編號7、8、9，附表二所示編號1、2、3之詐欺取財罪，各處有
期徒刑陸月，如易科罰金，各以新臺幣壹仟元折算壹日，均減為
有期徒刑參月，如易科罰金，各以新臺幣壹仟元折算壹日；又犯
如附表一所示編號10之詐欺取財未遂罪，處有期徒刑肆月，如易
科罰金，以新臺幣壹仟元折算壹日，減為有期徒刑貳月，如易科
罰金，以新臺幣壹仟元折算壹日。應執行有期徒刑壹年，如易科
罰金，以銀元參佰元即新臺幣玖佰元折算壹日。
    事  實
一、己○○係雲林縣國立虎尾科技大學之工友，因積欠債務無力
    償還，乃於民國93年7月間，自任會首，召集如附表一所示
    互助會（以下簡稱甲會，該會起訖時間、會員人數、開標時
    地、每會金額及標息計算方式，均詳如附表一所示）。詎己○○竟基於意圖為自己不法所有之概括犯意（93年9月27日
    起至95年6月27日止）及意圖為自己不法所有之犯意（95年7
    月1日以後），利用如附表一所示活會會員均未到場觀看投
    、開標之機會，未實際主持投、開標（即未簽寫標單），而
    連續於如附表一編號1至6號所示之時間，另又於如附表一編
    號7至10號（編號10部分尚未取得會款）所示之時間，以電
    話通知該甲會活會會員，施用詐術訛稱該期合會業已由如附
    表一所示該被冒名之活會會員，以如附表一所示之標息得標
    ，使該甲會活會會員均陷於錯誤，而分別交付如附表一所示
    之會款，共計新臺幣（下同）1,350,60 0元。己○○為償還
    龐大債務，復另意圖為自己不法所有，於95年9月間，又自
    任會首，召集如附表二所示互助會（以下簡稱乙會，該會起
    訖時間、會員人數、開標時地、每會金額及標息計算方式，
    均詳如附表二所示），並依相同模式，未實際主持投、開標
    ，而於如附表二所示之時間，以電話通知該乙會活會會員，
    施用詐術佯稱該期合會業已由如附表二所示該被冒名之活會
    會員，以如附表二所示之標息得標，使該會活會會員均陷於
    錯誤，而分別交付如附表二所示之會款，共計91 2,000元。
    迄95年12月底，上揭甲、乙2會開標日期過後，因己○○向
    會員告知倒會，經甲、乙2會活會會員互為聯繫後，始知受
    騙，合計共詐得金額為2,262,600元。
二、案經甲○○、乙○○、戊○○、丙○○、丁○○、庚○○、
    壬○○、及辛○○等人向臺灣雲林地方法院檢察署檢察官告
    訴後，經檢察官偵查起訴。
    理  由
壹、程序方面：
一、按被告以外之人於審判外之言詞或書面陳述，除法律有規定
    者外，不得作為證據，刑事訴訟法第159條第1項固有明文。
    惟被告以外之人於審判外之陳述，經當事人於審判程序同意
    作為證據，法  院審酌該言詞陳述或書面陳述作成時之情況
    ，認為適當者，亦得為證據。刑事訴訟法第159條之5第1項
    亦有明定。
二、本件證人庚○○、乙○○、辛○○、丙○○、戊○○、壬○○、丁○○、甲○○等人於審判外之陳述，雖屬傳聞證據，
    惟已據被告於本院準備程序中明白表示同意有證據能力（見
    本院卷第31頁）。且本院審酌上開陳述於作成當時，並無程
    序違反規定，復無任何意思不自由，而查無瑕疵可指，因認
    其「任意性」及「信用性」俱已足供擔保，而核無不適當之
    情形，爰依刑事訴訟法第159條之5第1項規定，認有證據能
    力，而得作為本案審判之證據。
貳、實體方面：
一、前揭事實迭據被告於偵查、原審及本院審理中自白不諱。又
    告訴人甲○○、辛○○、戊○○、丙○○、壬○○、丁○○
    、庚○○、乙○○等人於偵查中均證述彼等均未曾至現場投
    標，而遭被告以電話訛稱得標會員及標息並詐取會款之事實
    。互核證人所證與被告自白相同。此外，並有甲、乙2會互
    助會會員名單、告訴人等所提供之甲、乙2會遭被告冒名得
    標之活會會員名單、郵局匯款收執聯、債務償還分配表及協
    議書各1份：可以證明被告召集甲、乙2會互助會及假冒如附
    表一、二所示之活會會員名義得標，及以電話訛稱得標會員
    名義及標息並詐取會款之事實。是被告自白與事實相符，本
    件事證明確，被告犯行應堪認定。
二、新舊法適用說明：
(一)、按行為後法律有變更者，適用行為時之法律，但行為後之法
    律有利於行為人者，適用最有利於行為人之法律，現行刑法
    第2條第1項定有明文。查刑法業於94年1月7日修正，同年2
    月2日公布，95年7月1日施行，是被告己○○就附表一編號1
    至6號所為之行為後，法律顯已有變更。又以本次刑法修正
    之比較新舊法，應就罪刑有關之一切情形，綜其全部罪刑之
    結果而為比較（最高法院95年5月23日95年度第8次刑庭會議
    決議參照）。
(二)、【刑法施行法第1條之1之增訂－罰金刑貨幣單位由銀元修正
    為新臺幣之法律適用】：按依95年6月14日修正公布，同年7
    月1日施行之刑法施行法第1條之1增訂「中華民國94年1月7
    日刑法修正施行後，刑法分則編所定罰金之貨幣單位為新臺
    幣。94年1月7日刑法修正時，刑法分則編未修正之條文定有
    罰金者，自94年1月7日刑法修正施行後，就其所定數額提高
    為30倍。但72年6月26日至94年1月7日新增或修正之條文，
    就其所定數額提高為3倍。」經查，刑法【第339條第1項】
    自72年6月26日（即罰金罰鍰提高標準條例修正公布日）迄
    今未修正，其罰金之法定刑為「1,000元」，所定罰金之貨
    幣單位為「銀元」，再依罰金罰鍰提高標準條例第一條前段
    規定罰金刑提高10倍為「銀元10,000元」，依現行法規所定
    貨幣單位折算新臺幣條例第2條規定折算為「新臺幣30,000
    元」；而於刑法施行法施行即95年7月1日以後，所定罰金之
    計算單位為新臺幣，就其所定數額提高30倍，亦為「新臺幣
    30,000元」，是本條項之「罪刑」並未變更，自不生新舊法
    之比較。刑法施行法第1條之1施行後之法律效果，乃將刑法
    分則罰金刑之貨幣計算單位從「銀元」轉換為「新臺幣」，
    係一貨幣計算單位之準據法，修正意旨亦止於釐清吾國先前
    易生混淆之貨幣單位系統，與罪刑無涉，尚無刑法第2條第1
    項新舊法比較適用之問題，自應適用現行有效、具特別法性
    質之法律即刑法施行法第1條之1第1項、第2項前段（即據上
    論結欄除引用刑法處罰之條文，併應援引刑法施行法第1條
    之1第1項、第2項前段，而不再引用罰金罰鍰提高標準條例
    第1條前段，最高法院95年台上字第6159號判決參照）。
(三)、【刑法第33條第5款罰金刑之適用】：
    被告行為後，刑法關於罰金刑之規定業經修正布，舊法第33
    條第5款「罰金：1元以上」之規定，修正公布為新法第33條
    第5款「罰金：新臺幣1千元以上，以百元計算之」，新法施
    行後，應依新法第2條第1項之規定，適用最有利於行為人之
    法律（最高法院95年第8次刑事庭會議決議參照）。比較新
    舊法結果，刑法法定本刑中列有罰金刑者，舊法顯然較有利
    於行為人，被告本件犯罪關於法定罰金刑部分，以行為時之
    舊法第33條第5款定其罰金部分之法定刑，對被告較為有利
    （最高法院95年5月23日第8次刑事庭會議決議，臺灣高等法
    院暨所屬法院95年法律座談會刑事類第1、2號提案研討結論
    採此見解）。
(四)、【刑法第41條「易科罰金」修正之法律適用】：
１、【易科罰金之比較適用－未逾6個月】：被告行為後，罰金
    罰鍰提高標準條例第2條業已刪除，而刑法第41條第1項前段
    易科罰金折算標準，已由舊法之銀元 100元、200元、300元
    修正為新臺幣 1,000元、2,000元、3,000元，屬科刑規範事
    項之變更，其折算標準為裁判時所應諭知，自均有就新舊法
    規定比較之必要（最高法院95年第 8次刑事庭會議決議參照
    ），經比較新舊法結果，以被告行為時之舊法較為有利於被
    告，應依刑法第2條第1項前段規定，適用修正前刑法第41第
    1項前段、第2項，廢止前罰金罰鍰提高標準條例第2條規定
    （最高法院95年5月23日第8次刑事庭會議決議參照）。
２、【易科罰金之比較適用－定執行刑後逾6個月】：於刑法修
    正施行前犯併合處罰數罪中之一罪，且該數罪均符合第41條
    第1項得易科罰金之規定者，適用修正前刑法第41條第2項規
    定，為刑法施行第3條之1第2項明文，本件被告所犯前揭數
    罪（其中附表一編號1至6部分），均在95年7月1日修正施行
    前，且均得易科罰金，自應適用刑法施行法第3條之1第2項
    、舊法即依修正前刑法第41條第1項前段、第2項，及廢止前
    罰金罰鍰提高標準條例第2條規定，諭知以銀元300元折算1
    日為易科罰金折算標準。
(五)、【數罪併罰，均得易科罰金，折算標準金額不同，於定執行
    刑時，仍有刑法第2條之適用】：數罪併罰，其中部分之裁
    判易刑標準係依舊法（例如：依82年2月7日修正公布施行前
    之罰金罰鍰提高標準條例，或依95年6月30日修正前刑法第
    41條第1項前段、罰金罰鍰提高標準條例第2條）諭知，另部
    分依新法（例如：依82年2月7日公布施行之罰金罰鍰提高標
    準條例，或依95年7月1日修正施行之刑法第41條第1項前段
    ）諭知，合併定應執行刑，則合併定刑後之易刑標準，應依
    刑法第2條之規定，擇有利於受刑人之折算標準適用之（最
    高法院86年台非字第87號判決參照）。即適用修正前之折算
    標準較有利於被告。
(六)、【刑法第51條第5款「定執行刑」修正之法律適用】：刑法
    第51條第5款原規定多數有期徒刑合併應執行之刑不得逾20
    年，刑法95年7月1日修正施行後，提高合併應執行之最高度
    刑期為30年，又定執行刑為科刑事項，影響及行為人刑罰法
    律效果，自有就新舊法比較必要（最高法院95年第8次刑事
    庭會議決議參照），比較結果，以被告行為時之舊法有利，
    應依新法第2條第1項前段規定，適用最有利於行為人之法律
    ，即行為時之舊法。
(七)、【刑法第55條「想像競合犯」修正之法律適用】：刑法第55
    條關於想像競合犯之規定，新法增列但書「不得科以較輕罪
    名所定最輕本刑以下之刑」，係科刑之限制，為法理之明文
    化，非屬法律之變更，自無新舊法比較之問題，應適用裁判
    時法（最高法院95年第21次刑事庭決議、95台上字第5833號
    判決參照）。
(八)、【刑法第56條連續犯刪除後之比較適用】：
    被告行為後，95年7月1日修正施行之新刑法，已刪除第56條
    連續犯之規定，原屬連續犯之數個犯罪行為，依新法應論以
    數罪，併合處罰之，而依修正前之刑法第56條規定，則論以
    裁判上一罪，顯然罪刑之處罰內容發生變動，此部份之修正
    ，自屬法律變更，應有新舊法之比較適用，經比較新舊法結
    果，以舊法較有利於行為人，依刑法第2條第1項前段規定，
    應依修正前刑法第56條連續犯規定，論以一罪，併加重其刑
    （最高法院95年5月23日第8次刑事庭會議決議參照）。
(九)、綜上所述，經依刑法第2條第1項之規定綜合比較新舊法結果
    ，並依法律應一體適用，不得割裂適用原則，以修正前之刑
    法規定對被告較為有利，自應依修正前之刑法規定對被告論
    罪科刑。
三、核被告己○○所為，係犯刑法第339條第1項之詐欺取財既遂
    罪及同法第3項、第1項之詐欺取財未遂罪。被告所為如附表
    一編號1至9號、附表二編號1至3號所示之多次詐欺取財犯行
    ，皆係同時向多數之被冒用名義會員即告訴人甲○○、乙○○、戊○○、丙○○、丁○○、庚○○、壬○○、及辛○○
    等與活會會員詐取會款，同時侵害多數人之財產法益，屬一
    行為觸犯數罪名之想像競合犯，均應從一詐欺取財罪處斷；
    所犯如附表一編號10號所示之詐欺取財未遂犯行，亦係同時
    向多數之被冒用名義會員即告訴人甲○○、乙○○、戊○○
    、丙○○、丁○○、庚○○、壬○○、及辛○○等與活會會
    員詐取會款，同時侵害多數人之財產法益，屬一行為觸犯數
    罪名之想像競合犯，應從一詐欺取財未遂罪處斷並依未遂犯
    之規定減輕其刑。被告就附表一編號1至6號先後6次詐欺取
    財犯行，時間緊接，手法雷同，觸犯犯罪構成要件相同之罪
    名，顯係基於概括犯意反覆實施，屬連續犯，應依修正前刑
    法第56條之規定論以一罪，並加重其刑。被告就附表一編號
    7 至9號、附表二編號1至3號詐欺取財既遂犯行及附表一編
    號10號詐欺取財未遂犯行，應併合處罰。
四、按刑法第210條之偽造私文書罪，以無製作權人而捏造他人
    名義製作該文書為構成要件，如行為人對於此種文書本有製
    作權，縱令其製作之內容虛偽，亦難論以該條之罪。又我國
    民間互助會，係由會首招募會員參加而成立，並由會首製作
    會單（互助會簿），記載會員姓名及相關事項，交由會員收
    執以為憑信，會單上所列會員姓名，僅在識別會員為何人，
    而非表示會員本人簽名之意思，尚與所謂之署押有間，故會
    首在其有權製作之會單（互助會簿）上縱有虛列他人姓名為
    會員，乃屬內容不實，並非冒用他人名義製作，不能論以刑
    法第二百十條之偽造私文書罪（參酌最高法院92年台上字第
    7219號刑事判決）。經查：
（一）證人乙○○於偵查時證稱；「（開標時，你有沒有到場？
      ）都沒有，都是她打電話給我說標多少……」等語（見他
      90卷第8頁正反）；餘證人庚○○、辛○○、丙○○、戊○○、壬○○、丁○○、甲○○等亦稱：【皆未實際去參
      加標會】（見他90卷第13頁），且被告己○○亦陳述，二
      個互助會都沒有實際開過；除非有人要標，伊都是打電話
      通知會員是誰將會標走等語（見同上卷第22頁反面、原審
      卷第99頁反面），顯見本件互助會實際並未開標，亦未製
      作標單，僅以電話分別通知參與互助會之會員得標事實，
      此與刑法第21 0條之偽造私文書罪之構成要件不符，故此
      部分不成立刑法第210條之偽造私文書罪。
（二）另告訴人壬○○提出會首所製作之互助會之會單（見本院
      卷第103頁），認被告己○○冒充林基豐之名義參加互助
      會部分涉犯刑法第210條之偽造私文書罪，然依前揭最高
      法院之意旨，會首所製作之互助會之會單縱有虛列他人姓
      名為會員，乃屬內容不實，並非冒用他人名義製作，不能
      論以刑法第210條之偽造私文書罪，故就冒充林基豐之名
      義參加互助會之互助會會單部分，不成立刑法第210條之
      偽造私文書罪。又雖告訴人壬○○亦有提出分配售屋款項
      之債權人名單（見本院卷第102頁），來證明被告己○○
      涉犯刑法第210條之偽造私文書罪，然此債權人名單僅能
      證明被告己○○對告訴人等負有債務，並不能證明被告己○○涉有刑法第210條之偽造私文書罪，另綜觀全卷，亦
      無其他證據以實其說，故被告己○○不成立刑法第210條
      之偽造私文書罪。
五、按接續犯之性質與連續犯不同，接續犯乃係在同一機會接續
    而為同一性質的行為，以一般社會觀念言，此數次行為並無
    時間間斷，認係一個行為的持續，始可論以單純一罪（參酌
    最高法院93年台上字第6102號刑事判決）。被告就附表一編
    號7至10號及附表二編號1至3號之詐欺取財犯行，其犯罪時
    間並無連貫而持續，且各具獨立性，每次行為皆可獨立成罪
    ，原判決以接續犯論擬，於法即有未洽。
六、原審以被告犯行明確，依法論罪科刑，固非無見，惟按：(一)
    原審認被告所為如附表一所示編號7至10，附表二所示編號1
    至3，應各論以接續犯一罪，依上所述，容有未妥。(二)再本
    件被告所犯附表一編號10部分係僅止於冒標，未收取會款，
    應屬未遂，原判決論以既遂，尚有未洽。(三)本件被告詐取之
    會款金額，原判決認甲會部分為5,799,500元，乙會部分為
    972,100元。然實際計算結果甲會部分應為1,350,600元，乙
    會部分應為912,000元。總金額2,262,600元。檢察官上訴意
    旨認原判決量刑過輕等情，經核原判決既有如上所述未當之
    處，自應由本院予以撤銷改判。爰審酌被告前無任何前科紀
    錄，素行良好，為大專學歷，教育程度中上，自任會首竟冒
    標詐財，紊亂民間合會秩序，損及他人財產權，且詐得之金
    額甚多，遭詐騙之告訴人人數多達10餘人，及被告已與部分
    告訴人達成和解，賠償告訴人部分金額，有收據、和解協議
    書及匯款回條聯在卷可參，顯見被告並未逃避現實，確實有
    意解決問題，暨其犯後坦承犯行等一切情狀，量處如主文所
    示之刑，並諭知易科罰金之折算標準。另本件被告犯罪時間
    均在96年4月24日以前，核與中華民國96年罪犯減刑條例所
    定減刑要件相符，併依該條例第7條、第9條規定，各減其刑
    期2分之1，並各諭知易科罰金之折算標準及定其應執行之刑
    ，並依修正前刑法第41條第2項諭知易科罰金之折算標準。
七、至檢察官移送併辦之事實與本案判決事實相同，自不另行審
    酌，附此敘明。
據上論結，應依刑事訴訟法第369條第1項前段、第364條、第299
條第1項前段，刑法第2條第1項前段、第339條第1項、第55條、
第56條（修正前）、第25條、第41條第1項前段（修正前後）、
第41條第2項（修正前）、第51條第5款（修正前），刑法施行法
第1條之1第1項、第2項前段，罰金罰鍰提高標準條例第2條（廢
除前），中華民國96年罪犯減刑條例第2條第1項第3款、第7條、
第9條，判決如主文。
本案經檢察官劉欽銘到庭執行職務。
中    華    民    國    97    年    7    月    31    日
                  刑事第一庭  審判長法  官  黃崑宗
                                    法  官  蔡長林
                                    法  官  夏金郎
以上正本證明與原本無異。
不得上訴。
                              書記官        劉岳文
中    華    民    國    97    年    7    月    31    日
附錄本案論罪科刑法條全文：
刑法第339 條：（普通詐欺罪）
意圖為自己或第三人不法之所有，以詐術使人將本人或第三人之
物交付者，處5 年以下有期徒刑、拘役或科或併科1 千元以下罰
金。
以前項方法得財產上不法之利益或使第三人得之者，亦同。
前二項之未遂犯罰之。
附表一：（甲會）
一、合會起訖時間：93年7月27日起至96年2月27日止
二、合會人數（含會首）：32會
三、每會金額：10,000元
四、標息計算方式：內標制
┌──┬──┬────┬────┬───┬────┬──────────────┐
│編號│期別│冒    標│ 得  標 │ 標 息│受詐欺活│   詐   得   金   額        │
│    │    │日    期│ 名義人 │（新臺│會人數  │                            │
│    │    │        │        │幣）  │        │ （標金×實際活會人數）     │
├──┼──┼────┼────┼───┼────┼──────────────┤
│01  │03  │93年9月 │甲○○  │700元 │30人    │（00000-000）X30=279,000（元│
│    │    │27日    │（冒標）│      │（扣除首│）（因冒標故活會人數不依次遞│
│    │    │        │        │      │會及人頭│減）                        │
│    │    │        │        │      │會員及死│                            │
│    │    │        │        │      │會）    │                            │
│    │    │        │        │      │        │                            │
├──┼──┼────┼────┼───┼────┼──────────────┤
│02  │14  │94年8月 │乙○○  │600元 │20人    │（00000-000）X20=188,000（元│
│    │    │27日    │（冒標）│      │（扣除首│）（因冒標故活會人數不依次遞│
│    │    │        │        │      │會及人頭│減）                        │
│    │    │        │        │      │會員及死│                            │
│    │    │        │        │      │會）    │                            │
│    │    │        │        │      │        │                            │
├──┼──┼────┼────┼───┼────┼──────────────┤
│03  │19  │95年1月 │庚○○  │600元 │16人    │（00000-000）X16=150,400（元│
│    │    │27日    │（冒標）│      │（扣除首│）（因冒標故活會人數不依次遞│
│    │    │        │        │      │會及人頭│減）                        │
│    │    │        │        │      │會員及死│                            │
│    │    │        │        │      │會）    │                            │
│    │    │        │        │      │        │                            │
├──┼──┼────┼────┼───┼────┼──────────────┤
│04  │22  │95年4月 │丙○○  │600元 │14人    │（00000-000）X14=131,600（元│
│    │    │27日    │（冒標）│      │（扣除首│）（因冒標故活會人數不依次遞│
│    │    │        │        │      │會及人頭│減）                        │
│    │    │        │        │      │會員及死│                            │
│    │    │        │        │      │會）    │                            │
│    │    │        │        │      │        │                            │
├──┼──┼────┼────┼───┼────┼──────────────┤
│05  │23  │95年5月 │施貴娟  │600元 │14人    │（00000-000）X14=131,600（元│
│    │    │27日    │（冒標）│      │（扣除首│）（因冒標故活會人數不依次遞│
│    │    │        │        │      │會及人頭│減）                        │
│    │    │        │        │      │會員及死│                            │
│    │    │        │        │      │會）    │                            │
│    │    │        │        │      │        │                            │
├──┼──┼────┼────┼───┼────┼──────────────┤
│06  │24  │95年6月 │沈麗惠  │600元 │14人    │（00000-000）X14=131,600（元│
│    │    │27日    │（冒標）│      │（扣除首│）（因冒標故活會人數不依次遞│
│    │    │        │        │      │會及人頭│減）                        │
│    │    │        │        │      │會員及死│                            │
│    │    │        │        │      │會）    │                            │
│    │    │        │        │      │        │                            │
├──┼──┼────┼────┼───┼────┼──────────────┤
│07  │27  │95年9月 │歐名松  │600元 │12人    │（00000-000）X12=112,800（元│
│    │    │27 日   │（冒標）│      │（扣除首│）（因冒標故活會人數不依次遞│
│    │    │        │        │      │會及人頭│減）                        │
│    │    │        │        │      │會員及死│                            │
│    │    │        │        │      │會）    │                            │
│    │    │        │        │      │        │                            │
├──┼──┼────┼────┼───┼────┼──────────────┤
│08  │28  │95年10月│陳雅琦  │600元 │12人    │（00000-000）X12=112,800（元│
│    │    │27日    │（冒標）│      │（扣除首│）（因冒標故活會人數不依次遞│
│    │    │        │        │      │會及人頭│減）                        │
│    │    │        │        │      │會員及死│                            │
│    │    │        │        │      │會）    │                            │
│    │    │        │        │      │        │                            │
├──┼──┼────┼────┼───┼────┼──────────────┤
│09  │29  │95年11月│辛○○  │600元 │12人    │（00000-000）X12=112,800（元│
│    │    │27日    │（冒標）│      │（扣除首│）（因冒標故活會人數不依次遞│
│    │    │        │        │      │會及人頭│減）                        │
│    │    │        │        │      │會員及死│                            │
│    │    │        │        │      │會）    │                            │
├──┼──┼────┼────┼───┼────┼──────────────┤
│10  │30  │95年12月│壬○○  │600元 │11人    │（00000-000）X11=103,400（元│
│    │    │27日    │（冒標）│      │（扣除首│）（因冒標故活會人數不依次遞│
│    │    │        │        │      │會及人頭│減）                        │
│    │    │        │        │      │會員及死│★證人王麗爰於偵訊時證稱繳到│
│    │    │        │        │      │會）    │  十二月的會錢是指十一月二十│
│    │    │        │        │      │        │  七日開標的那一次等語（見他│
│    │    │        │        │      │        │  字九○卷第八頁），故此次活│
│    │    │        │        │      │        │  會者均未繳錢，故不計入    │
├──┼──┴────┴────┴───┴────┴──────────────┤
│    │      合計詐得金額：新臺幣1,350,600元                                   │
└──┴────────────────────────────────────┘
附表二：（乙會）
一、合會起訖時間：95年9月27日起至97年2月27日止
二、合會人數（含會首）：18會
三、每會金額：20,000元
四、標息計算方式：內標制
┌──┬──┬────┬────┬───┬────┬──────────────┐
│編號│期別│冒    標│ 得  標 │ 標 息│受詐欺活│   詐   得   金   額        │
│    │    │日    期│ 名義人 │（新臺│會人數  │                            │
│    │    │        │        │幣）  │        │ （標金×實際活會人數）     │
├──┼──┼────┼────┼───┼────┼──────────────┤
│01  │02  │95年09月│甲○○  │1000元│16人    │（00000-0000）X16=304,000（ │
│    │    │27日    │（冒標）│      │（扣除首│元）（因冒標故活會人數不依次│
│    │    │        │        │      │會、人頭│遞減）                      │
│    │    │        │        │      │會員及死│                            │
│    │    │        │        │      │會）    │                            │
│    │    │        │        │      │        │                            │
├──┼──┼────┼────┼───┼────┼──────────────┤
│02  │03  │95年11月│林基豐  │1100元│16人    │（00000-0000）X16=302,400（ │
│    │    │27日    │（人頭）│      │（扣除首│元）                        │
│    │    │        │        │      │會、人頭│                            │
│    │    │        │        │      │會員及死│                            │
│    │    │        │        │      │會）    │                            │
│    │    │        │        │      │        │                            │
├──┼──┼────┼────┼───┼────┼──────────────┤
│03  │04  │95年12月│廖一雄  │1100元│16人    │（00000-0000）X16=302,400（ │
│    │    │27日    │（冒標）│      │（扣除首│元）（因冒標故活會人數不依次│
│    │    │        │        │      │會、人頭│遞減）                      │
│    │    │        │        │      │會員及死│                            │
│    │    │        │        │      │會）    │                            │
│    │    │        │        │      │        │                            │
├──┼──┴────┴────┴───┴────┴──────────────┤
│    │      合計詐得金額：新臺幣912,000元                                     │
└──┴────────────────────────────────────┘
■詐得金額總計：2,262,600元


司法院資訊處製作；財團法人民間司法改革基金會備份。
